# 没有投资关系能否形成控制、编制合并报表

提问人：萍实 时间：2020-04-16 08:05:15
请教陈版，如果A公司对B公司既没有实际出资也没有出资承诺，二者没有任何投资关系，有没有可能存在极端情况下B可以成为A的子公司从而纳入合并报表？谢谢

回答人：chenyiwei
没有投资关系，也可能基于托管或者协议控制而形成控制关系，纳入合并报表范围。如红筹上市公司常见的VIE架构就是这种情况。但在实务操作中，对此类基于协议而不是股权和表决权的控制的认定都很谨慎。